【裁判字號】    99,裁,327
【裁判日期】    990204
【裁判案由】    有關規費事務
【裁判全文】
最  高  行  政  法  院  裁  定
                                       99年度裁字第327號
上  訴  人  甲○○
被 上訴 人  高雄縣政府地方稅務局
代  表  人  乙○○
上列當事人間有關規費事務事件，上訴人對於中華民國98年10月
30日高雄高等行政法院98年度簡字第192號判決，提起上訴，本
院裁定如下：
    主  文
上訴駁回。
上訴審訴訟費用由上訴人負擔。
    理  由
一、按對於適用簡易程序之判決提起上訴，須經本院許可。前項
    許可，以訴訟事件所涉及之法律見解具有原則性者為限，行
    政訴訟法第235條定有明文。所謂法律見解具有原則性，係
    指該訴訟事件所涉及之法律問題意義重大，而有加以闡釋之
    必要而言。
二、緣上訴人分別於民國（下同）97年11月27日持憑與債務人施
    元傑之臺灣屏東地方法院支付命令、同年12月22日持憑與債
    務人劉水木之臺灣高雄地方法院岡山簡易庭之調解筆錄及98
    年1月14日持憑與債務人舒玲麗之臺灣臺北地方法院小額民
    事判決等資料，向被上訴人所屬岡山分局（下稱岡山分局）
    查調上開債務人之財產及所得資料，經岡山分局依行為時受
    理債權申請人查調債務人財產及所得資料收取服務費標準，
    對每申請查調1位債務人之財產及所得資料，各收取服務費
    新臺幣（下同）500元，合計收取3,000元，並提供查調當時
    財政部財稅資料中心提供之最新可查調之債務人96年度所得
    及財產資料。惟上訴人以是項查調結果非其所希冀，乃於98
    年4月2日以其申請查調時，承辦人員未告知查調所得及財產
    資料係債務人1年前（即96年度）之資料為由，請求岡山分
    局彌補此一疏失，並口頭請求退還所繳服務費，經岡山分局
    以98年4月6日高縣岡稅分服字第0988506122號函否准。上訴
    人不服，遂循序提起行政訴訟。
三、本件上訴人對於高雄高等行政法院適用簡易程序所為之判決
    提起上訴，主張略以：上訴人一再提出申訴，係因近年來公
    家機關官僚腐敗且對其工作領域所須具備之知識明顯不足，
    致無辜百姓須承擔該等公務員未盡告知義務所致損害，明顯
    不公平等語，為其論據。惟核其所陳上述理由，並無所涉及
    之法律見解具有原則性而有闡釋必要之情事。依首開規定及
    說明，上訴人提起上訴，不應許可，其上訴難謂合法，應予
    駁回。
四、據上論結，本件上訴為不合法。依行政訴訟法第249條第1項
    前段、第104條，民事訴訟法第95條、第78條，裁定如主文
    。
中    華    民    國    99    年    2     月    4     日
                    最高行政法院第七庭
                        審判長法官  藍  獻  林
                              法官  王  碧  芳
                              法官  廖  宏  明
                              法官  張  瓊  文
                              法官  姜  素  娥
以  上  正  本  證  明  與  原  本  無  異
中    華    民    國    99    年    2     月    4     日
                              書記官  賀  瑞  鸞


司法院資訊處製作；財團法人民間司法改革基金會備份。
